【裁判字號】    89,易,2146
【裁判日期】    890629
【裁判案由】    竊盜
【裁判全文】
臺灣高雄地方法院刑事判決                        八十九年度易字第二一四六號
    公  訴  人  臺灣高雄地方法院檢察署檢察官
    被      告  乙○○
右列被告因竊盜案件，經檢察官提起公訴（八十八年度偵字第一七三四八號），本院
判決如左：
    主  文
乙○○竊盜，處有期徒刑月。
    事  實
一、乙○○於民國八十二年間、八十七年間均犯有竊盜罪，分別為本院判處有期徒刑
    七月，緩刑三年及拘役二十日（不構成累犯）。猶不知悔改，意圖為自己不法之
    所有，於八十八年六月二十九日七時許，在高雄市○○○路一○○號前，以不詳
    之方式竊取謝桂香所有，車號為ＴＥＦ─八三六號之機車一輛，得手後供己騎用
    。嗣於八十八年七月十日十九時許，在高雄市○○○路與同盟路口公園旁為警查
    獲。並扣得長褲一條、指甲包一組、鑰匙一支、書籍二本、搯耳器一支。
二、案經高雄市政府警察局苓雅分局報請臺灣高雄地方法院檢察署檢察官偵查起訴。
    理  由
一、訊據被告乙○○坦認所查扣之物均屬所有，惟矢口否認犯有何竊盜犯行，辯稱：
    所查扣物品係伊於三天前於公園旁遺失之物，不知為何在該車之置物箱內，伊並
    未竊取該車云云。惟查：上開機車確係被害人謝桂香於右揭時、地失竊，業據被
    害人之女丙○○於警訊中證述明確，並有車輛失竊查詢認可資料在卷可稽。被告
    查獲之經過，亦據證人即查獲之員警甲○○於偵查及審理中證述：當時在路口發
    現那輛機車，並確認是失竊車輛後，在旁埋伏約三十分鐘，因無人騎用，乃查看
    該機車置物箱，發現置物箱內放有小說一本、褲子一條及指甲包一組，褲子上並
    寫有「乙○○」之姓名，同時發現隔著馬路的被告正拿著一本書，並且不時的注
    意警方之行為，認有可疑，乃上前盤問，查驗證件後，被告之姓名恰與褲子上之
    姓名相符，而查獲本案等語綦詳。復參以被告被查獲時，身上並搜得搯耳器一支
    ，恰與置物箱中之指甲包為一組。是被告顯係騎用該車，並將書籍、褲子及指甲
    包置於機車置物箱中，而走至公園看書，所辯置物箱中物品係查獲三天前所遺失
    云云，應屬空言卸責之詞，不足採信。此外被告之犯行復有長褲一條、指甲包一
    組、鑰匙一支、書籍二本、搯耳器一支扣案可資佐憑，被告之犯行已堪認定，應
    予依法論科。
二、核被告所為，係犯刑法第三百二十條第一項之竊盜罪。爰審酌被告於八十二年間
    、八十七年間均犯有竊盜罪，分別為本院判處有期徒刑七月，緩刑三年及拘役二
    十日，素行不良，暨其犯罪所得利益、犯罪後空言否認犯行，顯無悔意等一切情
    狀，量處如主文所示之刑，以資懲儆。所扣之物均非屬犯罪所用或所得之物，爰
    不併予宣告沒收，附此敘明。
三、末查移送併辦部分即台灣高雄地方法院檢察署八十九年度偵字第三一二四號，所
    訴事實係被告涉犯刑法侵占罪嫌之犯行，核與本院審理被告所犯之上開竊盜之事
    實並不生裁判上一罪關係，本院依法自不得併予審究，應退回檢察官另行偵辦。
據上論斷，應依刑事訴訟法第二百九十九條第一項前段，刑法第三百二十條第一項，
罰金罰鍰提高標準條例第一條前段，判決如主文。
中      華      民      國    八十九    年      六      月    二十九    日
                              臺灣高雄地方法院刑事第三庭
                                      法    官    古 振 暉
右正本證明與原本無異。
如不服本判決，應於判決送達後十日內，向本院提出上訴狀。
                                      書 記 官    吳 建 德
中    華    民    國      八十九      年      六      月     二十九     日
附錄本案論罪科刑法條全文：
刑法第三百二十條第一項：意圖為自己或第三人不法之所有，而竊取他人之動產者，
                        為竊盜罪，處五年以下有期徒刑、拘役或五百元以下罰金
                        。


司法院資訊處製作；財團法人民間司法改革基金會備份。
